臺灣雲林地方法院民事簡易判決
110年度港簡字第164號
原      告  台灣電力股份有限公司雲林區營業處

法定代理人  顏錦義  
訴訟代理人  許順天  
            謝昱哲  
被      告  林土虱  
上列當事人間給付追償電費事件，本院於民國110年11月18日言
詞辯論終結，判決如下：
    主  文
被告應給付原告新臺幣152,375元，及自民國110年3月9日起至清
償日止，按週年利率百分之5計算之利息。
訴訟費用新臺幣1,660元由被告負擔。
本判決得假執行。
    事實及理由
一、原告起訴主張：
  ㈠被告住所位於雲林縣○○鄉○○路00巷00號，該址1、2樓之電表
    電號分別為：00-00-0000-00-0號（下稱1樓電表）、00-00-
    0000-00-0號（下稱2樓電表），被告為實際用電人。原告於
    民國103年8月12日派員檢查上址用電，發現被告私自僱人改
    裝電表，將1樓電表接戶點之A相虛接，再與2樓電表之A相跨
    接，並以開關控制繞越電表使用，致1樓電表圓盤不轉，計量
    因此失效不準；被告又將2樓電表接戶點之B相虛接，再與1樓
    電表之B相跨接，並以開關控制繞越電表使用，致2樓電表圓
    盤不轉，計量亦失效不準。被告因有上開違規用電之情形，經
    臺灣高等法院臺南分院以105年度上訴字第198號、199號刑
    事判決判處被告有期徒刑6月確定。
  ㈡原告對於被告上開違規用電之行為，依電業法第56條，違規
    用電處理規則第3條第2款、第6條，原告公司營業規章第42
    條、第43條，原告公司電價表第6章臨時用電電價第5條等規
    定，以被告現場設備用電容量之總額，按被告現場設備用電
    種類及其瓦特數或馬力數，依供電時間之電價計算1年期間
    之電費，並以1.6倍之臨時電費計算價額為新臺幣（下同）1
    52,375元，爰依上開規定及民法不當得利之法律關係提起本
    件訴訟。並聲明：被告應給付原告152,375元及自起訴狀繕
    本送達翌日起至清償日止，按週年利率百分之5計算之利息
    。
二、被告則以：我現在無業，每月僅領有漁業保險給付5,000元
    ，無力支付本件原告請求之金額，至多僅能每月攤還2,000
    元。但我對於原告請求之計算方式沒有意見，對於計算出來
    的金額也沒有意見等語置辯。
三、得心證之理由：
  ㈠按電業對於用戶或非用戶竊電電費之追償，得依其所裝置之
    用電設備，分別性質及其瓦特數或馬力數，按電業之供電時間
    及電價，計算3個月以上1年以下之電費。處理竊電規則，由中
    央主管機關定之，修正前電業法第73條定有明文。上開規定
    乃因竊電者受有短繳或未繳電費之利益，致電業受有損害，電
    業本即可向之請求返還所受利益，然因電能（或電氣）為具有
    經濟效用價值之無體物，無法直接體認其存在，故不法竊電行
    為所造成之電能損害，實難以估算其數量；且用電戶可依其每
    期所收電費帳單而調整用電行為模式，亦難以電表更換前後之
    用電計算損害額，遭竊之電力度數往往難以精確計量，故以此法
    明定追償電費之計算基準，俾便電業在追償電費時有所憑據
    ，為立法減輕電業就用戶實際上所得之利益數額之舉證上困難所
    訂立之法定特殊計算基準。原告起訴時疏未注意電業法上開
    修正，誤引用現行電業法第56條為其請求之基礎，惟原告就
    本件所請求之電費追償期間均發生於上開電業法修正前，自
    應適用修正前電業法第73條及處理竊電規則第6條規定，作為
    本件電費數額計算之依據。
  ㈡原告主張上開事實，業據提出與所述相符之用電實地調查書
    、本院103年度訴字第499號、104年度訴字第106號刑事判決
    、臺灣高等法院臺南分院105年度上訴字第198號、第199號
    刑事判決、追償電費計算單、原告公司消費性用電服務契約
    、追償電費明細表、電價表臨時用電電價等件為證（見本院
    卷第23頁至第50頁、第143頁至第145頁、第189頁、第207頁
    至第213頁、第219頁），核實相符。又被告於本院審理時當
    庭表示對前開刑事判決沒有意見，且對原告請求之計算方式
    及計算所得金額亦均無意見，依上開調查證據之結果，堪信
    原告之主張為真實。被告雖主張其無業，每月僅領有漁業保
    險給付5,000元，無力支付本件原告請求之金額，至多僅能
    每月攤還2,000元等情，然其所辯乃係履行能力問題，不影
    響其依上開規定所應負之清償責任，故其所辯尚非可採。從
    而，原告依修正前電業法第73條，處理竊電規則第6條及民法
    不當得利之法律關係，請求被告給付如主文第1項所示，為
    有理由，應予准許。
四、本件係就民事訴訟法第427條訴訟適用簡易程序所為被告敗
    訴之判決，依同法第389條第1項第3款規定，應依職權宣告
    假執行。
五、本件事證已臻明確，當事人其餘攻擊防禦方法及所提證據，
     經審酌後，核與判決結果不生影響，爰不逐一論述，併此敘明
    。
六、本件訴訟費用，確定為第一審裁判費1,660元，依民事訴訟
    法第78條規定，由被告負擔。
中　　華　　民　　國　　110 　年　　12 　　月　　2　　日
                      北港簡易庭  法  官  詹皇輝
以上正本證明與原本無異。
如不服本判決，應於送達後20日內，向本院北港簡易庭提出上訴
狀並表明上訴理由，如於本判決宣示後送達前提起上訴者，應於
判決送達後20日內補提上訴理由書（須附繕本）。
中　　華　　民　　國　　110 　年　　12 　　月　　2　　日
                                  書記官  伍幸怡